【裁判字號】    98,交聲,772
【裁判日期】    980616
【裁判案由】    聲明異議
【裁判全文】
臺灣彰化地方法院交通事件裁定         98年度交聲字第772號
原處分機關  交通部公路總局台中區監理所彰化監理站
異  議  人
即受處分人  甲○○
上列異議人即受處分人因違反道路交通管理處罰條例案件，對於
交通部公路總局臺中區監理所彰化監理站民國98年5 月13日彰監
四字第裁64-I00000000號裁決聲明異議（原舉發案號：彰化縣警
察局舉發違反道路交通管理事件通知單彰警交字第I00000000 號
），本院裁定如下：
    主  文
異議駁回。
    理  由
一、原處分意旨略以：異議人即受處分人（下稱異議人）甲○○
    於民國97年9月5日9時51分許，將其所有車牌號碼HE-6432號
    自用一般小客車，停放於彰化縣員林鎮○○○路旁，有「在
    設有禁止停車標誌、標線之處所停車」之違規事實，經彰化
    縣警察局員警以彰警交字第I00000000 號違規通知單逕行舉
    發，爰依道路交通管理處罰條例第56條第1項第4款，處罰鍰
    新臺幣1200元，於法應無不合等語。
二、聲明異議意旨略以：異議人當日至拖吊場領車時，拖吊場人
    員稱只要當場簽名並繳納1200元後即處理完畢，可將車輛開
    走，不料異議人繳納完畢後竟於98年5 月收到裁決書，並因
    已逾到案日期而要繳納最高額之罰鍰，異議人當時若知另有
    違規通知單，定會於到案日期前繳納完畢，惟拖吊場人員當
    時並無將違規通知單交予異議人收受，為此聲明異議云云。
三、按道路交通安全規則第112條第1項第4 款規定：汽車停車時
    ，在設有禁止停車標誌、標線之處所不得停車；又汽車駕駛
    人停車時，在設有禁止停車標誌、標線之處所停車者，處
    600元以上1,200元以下罰鍰，道路交通管理處罰條例第56條
    第1項第4款定有明文。
四、經查，本件因異議人所有之車牌號碼HE－6432號自用一般小
    客車，於97年9月5日9 時51分許，停放在彰化縣員林鎮○○
    ○路上設有禁止停車標誌、標線之路段之事實，已據異議人
    自承在卷，並有彰化縣警察局彰警交字第I00000000 號舉發
    違反道路交通管理事件通知單影本1 紙附卷可稽。則異議人
    將所有之車牌號碼HE－6432號自用一般小客車停放在上揭設
    有禁止停車標誌、標線之處所停車之事實可堪認定。
五、異議人雖辯稱：拖吊場人員稱只要簽名並繳納1200元即已處
    理完畢，並未告知異議人尚有違規通知單未繳納，亦未將違
    規通知單交予異議人收受，以致異議人無法於應到案日期前
    繳納罰鍰云云。惟查，上揭舉發違反道路交通管理事件通知
    單於97年9月5日，已由異議人本人簽收在案一節，有上揭舉
    發違反道路交通管理事件通知單移送聯1 紙在卷可佐。而舉
    發違反道路交通管理事件通知單已載明本件違規車輛車牌號
    碼、時地、事實、舉發違反法條、應到案日期、處所等事項
    ，且由異議人在舉發違反道路交通管理事件通知單收受通知
    聯者簽名欄簽署「甲○○」，則異議人自當已知悉上開違規
    事實及應到案時間處所繳交罰款甚明。又按「道路交通管理
    處罰條例所定罰鍰之處罰，受處罰人接獲違反道路交通管理
    事件通知單後，於15日內得不經裁決，逕依第92條第3 項之
    罰鍰基準規定，向指定之處所繳納結案；不服舉發事實者，
    應於15日內，向處罰機關陳述意見；其不依通知所定期限前
    往指定處所聽候裁決，且未依規定期限繳納罰鍰結案或向處
    罰機關陳述意見者，處罰機關得逕行裁決之。」，道路交通
    管理處罰條例第9條第1項定有明文。而本件上揭舉發違反道
    路交通管理事件通知單已由異議人親自簽收，已如前述，異
    議人迄未依上開規定於15日內到案向原處分機關交通部公路
    總局臺中區監理所彰化監理站繳納罰款或陳述意見，則原處
    分機關依上開規定及違反道路交通管理事件統一裁罰標準之
    規定，以異議人逾越應到案日60日以上，裁罰異議人新台幣
    1200元，並無不當，異議人猶執陳詞指摘原裁定不當，非有
    理由，應予駁回。
據上論斷，依道路交通管理處罰條例第87條第2 項、道路交通案
件處理辦法第19條，裁定如主文。
中    華    民    國    98    年    6     月    16    日
                  交通法庭            法  官  姚銘鴻
以上正本證明與原本無異。
如不服本裁定，應於裁定送達後5 日內向本院提出抗告狀（須附
繕本）。
中    華    民    國    98    年    6     月    16    日
                                      書記官  林子惠


司法院資訊處製作；財團法人民間司法改革基金會備份。
